臺灣臺南地方法院新市簡易庭民事簡易判決   
111年度新簡字第303號
原      告  張瓊方  
訴訟代理人  蔡文健律師
            黃信豪律師
            楊家瑋律師
被      告  王信政  

上列被告因妨害名譽案件，原告提起刑事附帶民事訴訟請求損害
賠償，由本院刑事庭以111年度簡附民字第45號刑事附帶民事訴
訟裁定移送前來，經本院於民國111年7月12日言詞辯論終結，判
決如下：
    主      文
被告應給付原告新臺幣5萬元，及自民國111年4月1日起至清償日
止，按週年利率百分之5計算之利息。
原告其餘之訴駁回。
訴訟費用由被告負擔4分之1，餘由原告負擔。
本判決原告勝訴部分得假執行。
    事實及理由
一、原告起訴主張：
　㈠原告為臺南市玉井區農會（下稱玉井農會）會計部辦事員，
    被告則任職於信用部，被告基於公然侮辱之犯意，於民國11
    0年5月27日16時20分許，在玉井農會一樓信用部辦公室共見
    共聞之處所內，公然以「賤到ㄤ在家還跑出去偷吃」等言語
    辱罵原告，貶損原告之人格及聲譽。依社會通念，上開言語
    係指他人男女關係紊亂、不遵守男女交往分際等貶抑之意，
    並有指謫原告婚後與非配偶之人發生性關係之意思，足以令
    聽聞者對於原告之人品及道德產生負面評價，折損原告人格
    及聲譽，致原告之名譽受有損害。被告為智識能力正常之成
    年人，對於上開言語可能造成原告人格受損，自無從推諉卸
    責。又兩造均為玉井農會員工，於工作職場理應相互尊重，
    然被告竟故意以上開言語於工作場域辱罵原告，非但導致原
    告名譽受損，亦致使同事間議論紛紛，對原告之工作環境形
    成不友善之干擾及侵害，致原告精神承受相當之痛苦，爰依
    民法第184條第1項前段、第195條第1項前段規定，請求被告
    賠償非財產上損害新臺幣（下同）20萬元。
　㈡並聲明：被告應給付原告20萬元，及自刑事附帶民事起訴狀
    繕本送達翌日起至清償日止，按週年利率5％計算之利息。
二、被告則辯以：對於刑事判決認定之事實無意見，惟原告請求
    金額過高，認為2萬元為適當。並聲明：原告之訴駁回。
三、本院得心證之理由：
  ㈠按因故意或過失，不法侵害他人之權利者，負損害賠償責任
    ；不法侵害他人之身體、健康、名譽、自由、信用、隱私、
    貞操，或不法侵害其他人格法益而情節重大者，被害人雖非
    財產上之損害，亦得請求賠償相當之金額，民法第184條第1
    項前段、第195條第1項前段分別定有明文。本件原告主張被
    告上揭之公然侮辱行為，業經本院刑事庭以111年度簡字第8
    17號刑事簡易判決認被告犯公然侮辱罪，處拘役10日，如易
    科罰金，以1,000元折算1日確定，有上開刑事判決在卷可佐
    （新司簡調卷第17-19頁），並經本院依職權調取上開刑事
    卷宗查核無訛，且被告對此亦不爭執，故原告主張之上開事
    實應堪採信。是被告上揭公然侮辱行為已構成對原告名譽權
    之不法侵害，原告因此受有名譽貶損之精神上痛苦，堪以認
    定。則原告依侵權行為之法律關係，請求被告賠償非財產上
    之損害，即屬正當。
  ㈡按非財產上損害之慰撫金數額，究竟若干為適當，應斟酌兩
    造身分、地位及經濟狀況，俾為審判之依據（最高法院76年
    台上字第1908號判例意旨參照）。本件被告上揭公然侮辱行
    為，足使原告名譽受損，已如前述。而原告為大學畢業，目
    前在農會工作，家庭經濟狀況小康，已婚，109、110年度課
    稅所得收入分別為537,355元、585,227元，名下有汽車1輛
    、投資4筆等財產；被告為大學畢業，目前在農會工作，喪
    偶，4名小孩均在就學，109、110年度課稅所得收入分別為7
    45,437元、797,511元，名下有汽車2輛、投資1筆等財產等
    情，業據兩造於本院審理時陳明在卷，並有本院依職權調閱
    之兩造稅務電子閘門財產所得調件明細表附卷可憑。本院審
    酌原告經此侵權行為所受之精神上痛苦、對於生活秩序之影
    響程度，及被告行為之手段、態樣，以及兩造之身分、地位
    、教育程度、家庭經濟狀況等一切情狀，認原告請求被告給
    付20萬元之精神慰撫金，尚屬過高，應以5萬元為允當。
四、綜上，原告依據侵權行為之法律關係，請求被告給付5萬元
    ，及自刑事附帶民事起訴狀繕本送達翌日即111年4月1日起
    至清償日止，按週年利率5％計算之利息，為有理由，應予准
    許；逾此部分之請求，為無理由，應予駁回。
五、本件係刑事附帶民事訴訟，由合議庭裁定移送民事庭之事件
    ，依刑事訴訟法第504條第2項之規定，免納裁判費，固本件
    無應確定之訴訟費用額。惟訴訟費用部分，雖無兩造應負擔
    之費用額，然本件原告之請求一部勝訴，一部敗訴，仍應為
    訴訟費用負擔之諭知，併此敘明。
六、本判決原告勝訴部分，係就民事訴訟法第427條規定適用簡
    易程序所為被告敗訴之判決，依同法第436條第2項準用第38
    9條第1項第3款規定，應依職權宣告假執行。
七、結論：本件原告之訴為一部有理由、一部無理由。爰依民事
    訴訟法第436條第2項、第79條、第389條第1項第3款，判決
    如主文。
中　　華　　民　　國　　111 　年　　8 　　月　　1 　　日
                    新市簡易庭  法  官  曾仁勇 
以上正本係照原本作成。
如不服本判決，應於判決送達後20日內，向本院提出上訴狀並表
明上訴理由，如於本判決宣示後送達前提起上訴者，應於判決送
達後20日內補提上訴理由書（須附繕本）。
如委任律師提起上訴者，應一併繳納上訴審裁判費。
中　　華　　民　　國　　111 　年　　8 　　月　　1 　　日
                               書記官  吳佩芬